【裁判字號】    92,訴,376
【裁判日期】    920324
【裁判案由】    毒品危害防制條例
【裁判全文】
臺灣高雄地方法院刑事判決                          九十二年度訴字第三七六號
    公  訴  人  臺灣高雄地方法院檢察署檢察官
    被      告  甲○○
右列被告因違反毒品危害防制條例案件，經檢察官提起公訴（九十一年度毒偵字第五
九四號），本院判決如左：
    主  文
甲○○連續施用第一級毒品，處有期徒刑拾月。
扣案之海洛因壹包（淨重零點壹壹公克，包裝重零點貳伍公克）沒收銷燬之。
    事  實
一、甲○○前因施用毒品案件，經本院裁定送觀察、勒戒後，因認有繼續施用毒品之
    傾向，再經本院裁定令入戒治處所施以強制戒治，於戒治期滿後，由本院於民國
    八十九年一月三十一日以八十七年度訴緝字第四九號判決免刑，並已確定。嗣甲
    ○○再因施用毒品案件，經台灣高雄地方法院檢察署檢察官聲請送強制戒治，並
    向本院提起公訴，經本院裁定令入戒治處所施以強制戒治，並於九十年二月二十
    六日以九十年度訴字第三四○號判處有期徒刑一年，並經台灣高等法院高雄分院
    於九十年四月三十日以九十年度上訴字第五三八號駁回上訴確定，現正在執行中
    。詎甲○○猶不知悔改，竟基於施用第一級毒品海洛因之概括犯意，自九十年六
    月一日上午十一時許起至九十一年二月四日上午八時許止，在其高雄市○鎮區○
    ○街十巷四九號住處等處，連續多次施用第一級毒品海洛因。嗣為警於九十一年
    二月五日晚上七時三十分許，在高雄縣鳳山市○○街二一之四號前查獲被告騎乘
    他人失竊之機車，經採集其尿液送驗而查獲上情，並扣得第一級毒品海洛因乙包
    （淨重零點一一公克，包裝重零點二五公克）。
二、案經高雄市政府警察局移送臺灣高雄地方法院檢察署檢察官偵查起訴。
    理  由
一、訊據被告甲○○對右揭施用第一級毒品海洛因之犯罪事實均坦承不諱，本院復審
    酌：
  (一)查被告前因施用毒品案件，經本院裁定送觀察、勒戒後，因認有繼續施用毒品之
    傾向，再經本院裁定令入戒治處所施以強制戒治，於戒治期滿後，由本院於八十
    九年一月三十一日以八十七年度訴緝字第四九號判決免刑，並已確定。嗣甲○○
    再因施用毒品案件，經台灣高雄地方法院檢察署檢察官聲請送強制戒治，並向本
    院提起公訴，經本院裁定令入戒治處所施以強制戒治，並於九十年二月二十六日
    以九十年度訴字第三四○號判處有期徒刑一年，並經台灣高等法院高雄分院於九
    十年四月三十日以九十年度上訴字第五三八號駁回上訴確定，現正在執行中之事
    實，有本院上開刑事判決書、本院被告院內索引卡紀錄表、台灣高等法院被告全
    國前案紀錄表及台灣高雄地方法院檢察署刑案資料查註紀錄表各乙份在卷可按。
    是被告於涉本案之前，業已二犯施用毒品甚明。
  (二)次查，經警將被告遭查獲時所採取之尿液送驗結果，係呈嗎啡陽性反應，有高雄
    市政府衛生局九十一年二月二十二日高衛試煙字第Ｘ─○○三號煙毒尿液檢驗成
    績書乙份在卷可稽。又海洛因施用入人體後水解還原成嗎啡，再循嗎啡之代謝方
    式排出體外，業據行政院衛生署藥物食品檢驗局七十三藥檢壹字第○三○二二一
    號函說明綦詳，且依醫學臨床實驗及根據英國藥學會出版Isolation and
    Indentification of Drugs乙書第二九三頁載明：海洛因經注射入人體後，在體
    內迅速水解成6Monoacety Imorphine，再緩緩繼續水解成嗎啡，然後再循嗎啡之
    代謝方式排出，同書第四三一至四三二頁並載有：嗎啡經注射入人體後，約百分
    之五十以上於八小時內自尿中排出，至二十四小時排出約百分之九十，但四十八
    小時後仍有微量可檢出等語。準此而論，被告之尿液經以免疫學分析法及ＴＯＸ
    Ｉ─ＬＡＢ分析法等科學方法檢驗，係呈嗎啡陽性反應，顯見被告應有在前揭犯
    罪時間施用第一級毒品海洛因之行為甚明。
  (三)此外，復有白粉乙包扣案可稽，該白粉乙包經送檢結果，確係第一級毒品海洛因
    （淨重零點一一公克，包裝重零點二五公克），此有法務部調查局九十一年三月
    十二日調科壹字第二二○○一三○一五號鑑定通知書乙紙在卷足憑，益見被告確
    有施用第一級毒品海洛因無疑。
  (四)綜上所述，被告於二犯施用毒品後，再施用本案第一級毒品海洛因，事證應屬明
    確，其犯行應堪認定。
二、查海洛因係毒品危害防制條例第二條第二項第一款所規定之第一級毒品，核被告
    所為，係犯毒品危害防制條例第十條第一項施用第一級毒品罪。被告持有毒品，
    復進而施用，其持有毒品之低度行為，為施用毒品之高度行為所吸收，不另論罪
    。被告先後多次施用第一級毒品之犯行，時間緊接，所犯構成要件相同，顯係基
    於概括犯意為之，為連續犯，依刑法第五十六條規定，以一罪論，並加重其刑。
    本院審酌被告前因施用毒品案件，甫經本院於九十年二月二十六日以九十年度訴
    字第三四○號判處有期徒刑一年，並經台灣高等法院高雄分院於九十年四月三十
    日以九十年度上訴字第五三八號駁回上訴確定，現正在執行中，業如前述，被告
    之犯行固未構成累犯，但其於短期間內再為本案犯行，顯不思悔改，品行容屬非
    佳；惟考量被告於本院審理時業能坦承犯行，且其施用毒品行為於本質上係屬自
    我戕害行為，並未對社會造成直接而過鉅之損害，反社會性之程度應屬較低等一
    切情狀，量處如主文所示之刑，以資懲儆。此外，扣案之白粉乙包經檢驗後，確
    屬第一級毒品海洛因（淨重零點一一公克，包裝重零點二五公克），亦如前述，
    爰依毒品危害防制條例第十八條第一項前段規定，併予宣告沒收銷燬之。
據上論斷，應依刑事訴訟法第二百九十九條第一項前段，毒品危害防制條例第十條第
一項、第十八條第一項前段，刑法第十一條前段、第五十六條，判決如主文。
本案經檢察官郭武義到庭執行職務。
中      華      民      國      九十二      年    三    月    二十四    日
                                臺灣高雄地方法院刑事第七庭
                                    法  官  陳信旗
右判決正本證明與原本無異。
如不服本判決，應於送達後十日內，向本院提出上訴狀。
                                    書記官  張家榮
中      華      民      國      九十二      年    三    月    二十四    日
附錄本判決論罪之法條：
毒品危害防制條例第十條第一項
    施用第一級毒品者，處六月以上五年以下有期徒刑。


司法院資訊處製作；財團法人民間司法改革基金會備份。
